臺灣新竹地方法院刑事判決
110年度易字第504號
公  訴  人  臺灣新竹地方檢察署檢察官
被      告  謝肇廷


上列被告因竊盜案件，經檢察官提起公訴（110年度偵字第4849
號），被告於本院準備程序中，就被訴事實為有罪之陳述，本院
裁定進行簡式審判程序，判決如下：
    主      文
謝肇廷犯加重竊盜罪，累犯，處有期徒刑柒月。
扣案之油壓剪壹支沒收。
未扣案之犯罪所得車用電池貳顆（價值新臺幣壹萬元）及扣案之
電線皮壹袋均沒收，於全部或一部不能沒收或不宜執行沒收時，
追徵其價額。
    事實及理由
一、本件犯罪事實及證據，除犯罪事實欄第第8行「車用電池1個
    」應更正為「車用電池2個」；證據部分，應補充被告於本
    院準備程序及簡式審判程序時之自白外，餘均引用檢察官起
    訴書之記載（如附件）。
二、論罪科刑：
（一）公訴意旨固認被告就附件犯罪事實欄所為涉有刑法第321
      條第1項第2款之加重條件，惟刑法第321條第1項第2 款所
      謂之門扇、牆垣或其他安全設備，應係指為保護住宅或有
      人居住之建築物之安全而裝設，故該條款所謂之安全設備
      ，是自必與住宅或有人居住之建築物有關者，始屬之（臺
      灣高等法院暨所屬法院99年法律座談會刑事類提案第8 號
      研討結果可資參照），而被告行竊之處所係新竹縣竹東鎮
      五指山道路台電外包廠商無人看守之工地，自非屬住宅或
      有人居住之建築物，當無該款加重條件之適用，公訴意旨
      此部分所認，容屬有誤，惟此僅屬於加重條件之減縮，不
      生變更起訴法條之問題，先予說明。核被告所為，係犯刑
      法第321條第1項第3款攜帶兇器竊盜罪。
（二）被告①於民國105年間，因不能安全駕駛案件，經本院以10
      5年度竹東交簡字第104號判決判處有期徒刑2月確定。②於
      106年間，因過失傷害、肇事逃逸案件，經本院以106年度
      交訴字第54號判決分別判處有期徒刑3月、1年1月確定。③
      於106年間，因竊盜案件，經本院以106年度竹東簡字第17
      6號判決判處有期徒刑2月確定。上開案件，經本院以107
      年度聲字第236號裁定定應執行有期徒刑1年7月確定，經
      入監執行，於108年3月7日因縮短刑期假釋付保護管束出
      監，迄至108年7月20日保護管束期滿假釋未經撤銷視為執
      行完畢等情，有臺灣高等法院被告前案紀錄表1 份在卷可
      稽，足認被告於5 年以內故意再犯本案有期徒刑以上之罪
      ，為累犯，而前案③與本案均為侵害他人財產權類型之犯
      罪，難認被告已因前案之刑罰知所警惕，其既然對刑罰反
      應力薄弱，參照司法院釋字第775 號解釋意旨，本院認被
      告本案均應依刑法第47條第1 項規定，加重其刑。
（三）爰審酌被告有財產犯罪前科，竟未能記取教訓，不思以正
      當手段獲取財物，其不尊重他人財產權利，法治觀念薄弱
      ，暨其素行不佳，犯後於警詢時先否認犯行，於本院訊問
      時終坦承犯行之態度，再參以被告所竊取之財物之價值及
      竊取物品尚未返還或賠償告訴人，並衡酌被告自述學歷為
      高中畢業，目前做工、每月薪水約1萬餘元等一切情狀，
      量處被告如主文所示之刑，以資懲儆。
三、沒收：
（一）扣案之油壓剪1支為被告所有，且為附件犯罪事實所用，
      業據其於偵訊時供述明確（見偵4849卷第99至100頁），
      爰依刑法第38條第2項規定，宣告沒收。
（二）被告竊得之車用電池2顆（未扣案）及扣案之電線皮1袋，
      無證據足認被告已返還或賠償告訴人，爰依刑法第38條之
      1第1項前段、第3 項規定，宣告沒收，並於全部或一部不
      能沒收或不宜執行沒收時，追徵其價額。
據上論斷，應依刑事訴訟法第273 條之1 第1 項、第299 條第1
項前段，判決如主文。
本案經檢察官許大偉提起公訴，檢察官陳亭宇到庭執行職務。
中　　華　　民　　國　　111 　年　　7 　　月　　13　　日
                  刑事第十庭  法  官  李毓華
以上正本係照原本作成。
如不服本判決應於收受本判決後20日內向本院提出上訴書狀，上
訴書狀應敘述具體理由。上訴書狀未敘述上訴理由者，應於上訴
期間屆滿後20日內補提理由書狀於本院(均須按他造當事人之人
數附繕本)「切勿逕送上級法院」。告訴人或被害人如對於本判
決不服者，應具備理由請求檢察官上訴，其上訴期間之計算係以
檢察官收受判決正本之日期為準。
中　　華　　民　　國　　111 　年　　7 　　月　　18　　日
                              書記官  劉文倩
附錄本案論罪科刑法條
刑法第321條第1項第3款
犯前條第 1 項、第 2 項之罪而有下列情形之一者，處 6 月以
上 5 年以下有期徒刑，得併科 50 萬元以下罰金：
三、攜帶兇器而犯之。

【附件】
           臺灣新竹地方檢察署檢察官起訴書
                                     110年度偵字第4849號
    被    告　　謝肇廷　男　30歲（民國00年00月00日生）
　　　　　　　　　　　　住新竹縣○○鎮○○○路00號
　　　　　　　　　　　　國民身分證統一編號：Z000000000號
                        （另案在押）
上列被告因竊盜案件，已經偵查終結，認應該提起公訴，茲將犯
罪事實及證據並所犯法條分敘如下：
　　　　犯罪事實
一、謝肇廷前因竊盜等案件，經法院裁定定應執行有期徒刑1年7
    月確定，於民國108年7月20日執行完畢。詎其仍不知悔改，
    意圖為自己不法之所有，基於竊盜之犯意，於110年1月22日
    凌晨3時前某時許，駕駛車牌號碼00-0000號自用小客車（車
    主鍾和遇）前往新竹縣竹東鎮五指山道路台電外包廠商工地
    內，趁工地無人看守之際，持客觀上可作為兇器使用之油壓
    剪1支剪斷工地大門鐵鍊後，進入竊取工地內之鋼筋及吊卡
    車車用電池1個後離去。嗣經工地負責人陳威成發現後，報
    警並調閱路口監視器，通知車主鍾和遇到場說明，循線於11
    0年1月26日16時許，在新竹縣○○市○○○路○段000號前，發現
    上開自用小客車，經謝肇廷同意搜索上開自用小客車，當場
    扣得油壓剪1支及電線皮1袋，而查獲上情。
二、案經陳威成訴由新竹縣政府警察局竹東分局報告偵辦。
　　　　證據並所犯法條
一、上揭犯罪事實，業據被告謝肇廷坦承不諱，核與證人陳威成
    、鍾和遇、證人即同案被告彭裕煒（竊盜部分，另為不起訴
    處分）證述之情節相符，並有扣押物品目錄表、路口監視器
    翻拍照片等在卷可稽。本件事證明確，被告犯嫌堪予認定。
二、核被告謝肇廷所為，係犯刑法第321條第1項第2、3款毀越門
    扇持兇器加重竊盜罪嫌。被告前有如犯罪事實欄所載之犯罪
    科刑及執行情形，此有刑案資料查註紀錄表附卷可憑，其於
    受徒刑之執行完畢後，5年以內故意再犯本案有期徒刑以上
    之罪，為累犯，請依刑法第47條第1項之規定及司法院釋字
    第775號解釋，審酌是否加重其刑。扣案之油壓剪1支及電線
    皮1袋，為被告所有，且係供犯罪所用之物，請依刑法第38
    條第2項之規定宣告沒收。
三、依刑事訴訟法第251條第1項提起公訴。
此　  致
臺灣新竹地方法院
中　　華　　民　　國　 110　　年　　5 　　月　　19　　日
                          　　檢　察　官　許大偉
本件正本證明與原本無異
中　　華　　民　　國　 110　　年　　5     月　　 26 　日
　　　　　　　　　　　　　　　書　記　官  陳昭儒
所犯法條：
中華民國刑法第321條第1項第2、3款
犯前條第 1 項、第 2 項之罪而有下列情形之一者，處 6 月以
上 5 年以下有期徒刑，得併科 50 萬元以下罰金：
二、毀越門窗、牆垣或其他安全設備而犯之。
三、攜帶兇器而犯之。